【裁判字號】    98,訴,172
【裁判日期】    980930
【裁判案由】    毒品危害防制條例
【裁判全文】
臺灣臺北地方法院刑事判決               98年度訴字第172號
公  訴  人  臺灣臺北地方法院檢察署檢察官
被      告  乙○○
                    （
選任辯護人  王元勳律師
被      告  甲○○
                    （
選任辯護人  黃銀河律師
上列被告因違反毒品危害防制條例案件，經檢察官提起公訴（97
年度偵字第21710 號、98年度偵字第2728號），本院判決如下：
    主    文
乙○○販賣第三級毒品，累犯，處有期徒刑捌年，扣案之第三級
毒品拾包（含拾個塑膠袋之驗餘毛重壹零零點捌肆公克）、現
金新台幣肆萬貳仟元均沒收之。其餘被訴部分無罪。
甲○○販賣第三級毒品，處有期徒刑柒年。未扣案販賣第三級毒
品所得之新臺幣壹仟貳佰元沒收之，如全部或一部不能沒收時，
以其財產抵償之。其餘被訴部分無罪。
    犯罪事實
一、乙○○前於民國95年間因傷害案件，經本院判處有期徒刑2
    年，上訴後，為臺灣高等法院撤銷改判為有期徒刑1 年確定
    ；復於96年間因傷害案件，經臺灣士林地方法院判處有期徒
    刑4 月確定，因逢中華民國九十六年罪犯減刑條例施行，上
    開2 徒刑分別經減刑為有期徒刑6月、2月並定應執行有期徒
    刑7月，於96年8月15日易科罰金執行完畢，然仍不知悔改。
二、乙○○、甲○○均明知愷他命（ketamine，俗稱K 他命）係
    毒品危害防制條例第2 條第2項第3款所規定之第三級毒品，
    依法不得販賣，因丙○○有意購買愷他命毒品，乃於97年8
    月22日以其住處電話00-00000000號撥打乙○○所持用之000
    0000000 號行動電話請求乙○○代為介紹毒品賣家，乙○○
    乃告知甲○○之聯絡電話為0000000000號，再由丙○○自行
    與甲○○聯繫（惟並無證據證明丙○○因該次乙○○之介紹
    ，而與甲○○達成毒品交易之合意，自無從認甲○○已著手
    於販賣愷他命毒品之行為，而此次通聯亦未經檢察官起訴認
    乙○○、甲○○有於該日為販賣愷他命毒品之犯行）。丙○○取得與甲○○聯繫之方式後，於97年9 月17日21時許，以
    其所持用之0000000000號行動電話撥打甲○○上開門號行動
    電話，告知甲○○欲購買愷他命毒品，甲○○乃意圖營利，
    基於販賣第三級毒品愷他命之犯意，於同日21時26分接獲丙○○電話告知已抵達甲○○住處並欲購買2 包愷他命毒品後
    ，旋即在其臺北市○○區○○街52巷1號2樓住處附近，以新
    台幣（下同）1,200元之代價販賣2包愷他命毒品（重量不詳
    ）給丙○○。
三、乙○○意圖營利，基於販賣愷他命之犯意，以其所持用之00
    00000000號行動電話與姓名年籍不詳、綽號「阿佑」之成年
    男子聯絡議定毒品價格後，再於97年10月3 日19時許南下屏
    東地區，以30萬元之價格，向「阿佑」販入總毛重1,003.31
    公克（純度為99％，驗前純質淨重為979.41公克）之第三級
    毒品愷他命10包，以待日後伺機販賣。嗣乙○○於翌（4 ）
    日攜毒搭車返回臺北時，於上午11時5 分許，為埋伏之員警
    在臺北捷運後山埤站查獲，當場扣得上開愷他命毒品10包、
    0000000000號SIM卡1張等物，而查知上情。
四、案經臺北市政府警察局少年警察隊報請臺灣臺北地方法院檢
    察署檢察官偵查起訴。
    理    由
一、證據能力部分：
  (一)被告乙○○、甲○○之選任辯護人固主張：被告乙○○之97
    年10月4日警詢筆錄及同日偵訊筆錄，違反刑事訴訟法第156
    條第1 項之規定（以脅迫或其他不正方法），因當天被告查
    獲之後到製作筆錄大概有三個鐘頭的時間，偵訊警察跟乙○○說查獲的毒品數量很大，如果說是買來自己吸食的話，檢
    察官那邊不會相信，就可能被羈押，所以被告乙○○才會說
    他與甲○○共同合資購買，實際上是乙○○是向甲○○借5
    萬元，他們之間並沒有分工共同販賣第三級毒品。10月4 日
    偵查筆錄是因為警方移送被告乙○○到地檢署時，跟被告乙○○表示如果你的偵查筆錄與警訊筆錄不一致的話就會遭到
    收押，被告乙○○才會為與警訊筆錄相同內容的陳述。被告
    乙○○於97年10月5 日聲羈訊問筆錄也是因為被告在被移送
    到地檢署之前，警方跟他說上開的話，被告乙○○因為怕被
    羈押，所以才會為與警訊、偵查相同之陳述等語，而認被告
    乙○○上開日期之警詢、檢察官訊問及本院法院訊問筆錄均
    無證據能力。被告甲○○之辯護人另主張乙○○上開日期之
    警詢、檢察官訊問及本院法官訊問筆錄因係屬於被告以外之
    人在審判外之陳述，而無證據能力等語。惟查，上開日期之
    警詢、檢察官訊問及本院法官訊問筆錄，其記載內容確實均
    基於被告乙○○之陳述而據實記載一節，業據被告乙○○於
    本院自承在卷（見本院98年9月10日審判筆錄，本院卷第254
    頁背面），且辯護人所指上情，迄至本院辯論終結為止，均
    未能提供相關事證供本院查核，是其所陳被告乙○○遭脅迫
    或不正方法而為自白云云，是否屬實，已非無疑；更何況，
    被告乙○○自警訊伊始，均否認有何本件起訴書所指之販賣
    毒品犯行，並辯稱97年10月3 日所購買之愷他命毒品係買來
    作為吸食之用等語，若被告乙○○確實遭警脅迫或以不正方
    法訊問，應不致此，是辯護人所辯上情，顯難採信。又被告
    乙○○於97年10月4日偵訊筆錄、97年10月5日本院訊問筆錄
    ，分別係在檢察官、法官面前之供述筆錄，依刑事訴訟法第
    159條之1規定，原則上均已有證據能力，且各該筆錄之正確
    性均經被告乙○○確認，已如前述，被告甲○○之辯護人復
    未能指出上開檢察官訊問筆錄有何顯有不可信之情況以供本
    院調查審認，其空言指摘無證據能力云云，自不足採信。至
    被告乙○○於97年10月4 日警詢筆錄之證據能力部分，按被
    告以外之人於檢察事務官、司法警察官或司法警察調查中所
    為之陳述，與審判中不符時，其先前之陳述具有較可信之特
    別情況，且為證明犯罪事實存否所必要者，得為證據，刑事
    訴訟法第159條之2規定甚明。經查，證人乙○○於本院審理
    時證稱：10月3 日所購買的愷他命毒品，並不是我與甲○○
    合資購買等語，與其在上開警詢中所證甲○○有出資10萬元
    一節不符，惟證人乙○○於本院審理時已證稱其於警詢時所
    言之記載並無錯誤等語，而其所辯遭警脅迫或不正方法訊問
    一情，復無法證實，均已詳如前述，足徵上開警詢筆錄確係
    乙○○出於自由意志所為之陳述，且該次警詢筆錄係本案發
    生後，乙○○第一次接受詢問，較無受到共犯或其他證人污
    染證詞之可能，故可認其於警詢時之證述，具有較可信之特
    別情況，並為證明犯罪事實存否所必要；加以乙○○亦經以
    證人身份於本院審判時到庭接受當事人之交互詰問，以充分
    保障被告甲○○訴訟上之防禦權（大法官會議釋字第582 號
    解釋意旨參照），乙○○前開之警詢筆錄自得為證據，而有
    證據能力（至其證據證明力為何，則係另一問題）。
  (二)被告乙○○、甲○○之選任辯護人另辯護稱：證人丙○○於
    98年1月7日檢察官面前之具結證述筆錄，係屬於被告以外之
    人在審判外之陳述，無證據能力等語。惟按被告以外之人在
    檢察官面前之供述筆錄，為刑事訴訟法第159條之1 第2項規
    定之傳聞例外，有證據能力，若法院於審判時給予被告反對
    詰問之機會，被告之反對詰問權可獲得適當之保障，即無侵
    害被告反對詰問權而有違憲之虞（司法院大法官會議釋字第
    582 號解釋意旨參照）。本件證人丙○○在檢察官面前之證
    述筆錄，業經依法定程序具結，復經本院傳喚證人丙○○到
    庭接受當事人之交互詰問，已保障被告乙○○、甲○○之反
    對詰問權，且該偵訊程序亦經錄影以確保其訊問程序之合法
    性，辯護人以上開筆錄屬被告以外之人在審判外之陳述為由
    而主張無證據能力，並未能指出上開筆錄有何顯有不可信之
    情況以供本院調查審認，其空言指摘無證據能力云云，自不
    足採信。至被告甲○○固辯稱：檢察官有誘導丙○○，一開
    始丙○○說不知道我的電話，也不知道我叫什麼名字，檢察
    官怎麼可以告訴她我叫什麼名字以及我的電話是幾號等語，
    惟按誘導訊問乃指訊問者對供述者暗示其所希望之供述內容
    ，而於「問話中含有答話」之訊問方式，就交互詰問之實務
    經驗而言，由當事人、代理人、辯護人或輔佐人聲請傳喚之
    證人、鑑定人，一般是有利於該造當事人之友性證人，因此
    ，若行主詰問者為誘導訊問，證人頗有可能迎合主詰問者之
    意思，而做非真實之供述，故而，原則上在行主詰問時不得
    為誘導詰問，惟為發現真實之必要或無導出虛偽供述之危險
    時，則例外允許於行主詰問時，為誘導詰問。反之，行反詰
    問時，因證人、鑑定人通常非屬行反詰問一造之友性證人，
    較不易發生證人、鑑定人附和詰問者而為非真實供述之情形
    ，故允許為誘導詰問（參刑事訴訟法第166條之1 第3項、第
    166 條之2第2項）。從而，在誘導訊問下，無論受訊者供述
    如何（是否真實，屬證明力之問題），應可認受訊者之供述
    係出於任意性，即非刑事訴訟法第156條第1項所指之「不正
    之方法」，甚且本件經本院當庭勘驗證人丙○○於檢察官訊
    問時之影音光碟結果，於訊問過程中，係因證人丙○○表示
    沒有在記電話號碼，而由檢察官告知被告甲○○之電話號碼
    ，此為喚起證人記憶所必要，且0000000000確實為甲○○持
    用之行動電話號碼，檢察官直接依據電話通聯譯文內容而訊
    問證人丙○○是否係向被告甲○○購買毒品等情，業據本院
    製有勘驗筆錄在卷可考，是檢察官之訊問亦無不當之處，被
    告甲○○上開所辯，尚無足採至灼。
二、被告甲○○販賣愷他命毒品給丙○○部分：訊據被告甲○○
    固坦承0000000000號行動電話門號為其所持用，惟矢口否認
    ，惟矢口否認有何販賣第三級毒品愷他命之犯行，辯稱：我
    跟江彤嫻根本不認識，而且也沒有見過面，所以他說我販賣
    ｋ他命給他，根本沒有這件事情，有一天乙○○確實有打電
    話給我跟我說有一個女的朋友會打電話給我說要買五分埔裡
    面賣的女裝，我本來就是在五分埔那邊跟店家有配合，可以
    拿的比較便宜，所以我可以因此賺取差價，但後來乙○○所
    說的那個女性朋友並沒有打電話給我等語。被告甲○○之辯
    護人亦辯護稱：被告甲○○雖曾施用愷他命毒品，惟從無販
    賣愷他命毒品給任何人，被告甲○○與丙○○素不相識，被
    告甲○○又從未見過丙○○，被告甲○○如何能在97年9 月
    17日21時26分販賣愷他命毒品2 包給丙○○，且證人丙○○
    業於鈞院審理中明確證稱她的愷他命毒品是向他人購買，並
    非是向甲○○，9 月17日是向甲○○購買包包，更何況，證
    人丙○○於鈞院審理中亦證稱她在偵訊前幾分鐘在廁所有吸
    食愷他命毒品，所以證人丙○○於偵訊中之證述，其真實性
    為何亦待明察等語。然查：
  (一)丙○○於97年8月22日，以其住處之00-00000000號電話，與
    被告乙○○所持用之0000000000號行動電話通話，其2 人間
    之對話內容略為：「B 、（按：指丙○○）你不是要幫我介
    紹嗎。A、（按：指被告乙○○）好啊，沒問題。B、要怎麼
    介紹，要見面喔。A 、妳說我嗎。B、對啊。A、妳直接打給
    他也是OK。B、那他的電話可以給我嗎。A、好啊。B 、妳要
    不要先跟他講好。A 、好啊，我先跟他講一下好了，要不然
    .. 什麼的，也不願意出來。B、他住你家附近。A、對。B、
    那你電話先給我，我等你電話再打給他。A、好，000000000
    0 。B、好，他有看過我嗎。A、沒有。B 、那你等一下打給
    我。」被告乙○○旋即於同日22時41分以其所持用之上開門
    號行動電話與被告甲○○所持用之0000000000號行動電話通
    話，其2人間之對話內容略為：「A、（按：指被告乙○○）
    我等一下有個女生朋友會打給你，她叫小凡，你有見過嗎。
    B、（按：指被告甲○○）你不要給我留這一支。A、我留給
    她另外一個了，她應該是..  她如果是要像樹林那個一樣的
    話，給她那個... 她如果叫你開票的話，給她一張就是...
    5,000 元..5 萬元的票子。B、嗯。A、大概就這樣子，你看
    她是要怎樣子，如果是不是像樹林那樣，如果不是那就..她
    應該都是拿那個啦.. .B、先給我她的電話。A、她會打給你
    。B、嗯。A、應該是38開頭，不然就是27開頭，她如果不是
    像那個，你就像阿褲給人家就好了。B、嗯。A、你知道嗎。
    B、嗯。A、不然我就叫她先打給你，然後她跟講完，你先不
    要說大概是怎樣，你說你等一下打給她。B、嗯。A、你先聽
    完她怎樣做後，先不要跟她... 先不要開票給她，然後先不
    用回答她，說等一下打給她，然後馬上打給我。B、嗯。A、
    然後我再考慮，我才知道怎麼弄。B 、嗯。」被告乙○○又
    旋於同日22時44分以其所持用之上開門號行動電話與丙○○
    所持用之0000000000號行動電話通話，其2 人間之對話內容
    略為：「A、（按：指被告乙○○）妳可以找他了。B、（按
    ：指丙○○）可以找他了喔。A、嗯。A、你先打給他，我幫
    妳說好了。B、要多少錢啊，要問他是不是。A、不會，我是
    有跟他講說，我一個還蠻好的朋友這樣子。B、喔。A、我怕
    他不相信這樣子。B 、好。A、應該是還OK。B、好。」被告
    甲○○嗣即於同日22時47分以其所持用之0000000000號行動
    電話與被告乙○○所持用之上開門號行動電話通話，其2 人
    間之對話內容略為：「B 、（按：指被告甲○○）阿酷那樣
    子啦。A、（按：指被告乙○○）阿酷那樣子是..。B、阿褲
    給人家那樣子。A、是喔，是到怎樣了...，是到幾個月去了
    。B、不是他那個啦，是他給別人。A、我知道，是到幾個月
    ㄇㄟ。B、5啊。A、5個月，他就是沒有要那個就是...。B、
    對啊。A、不是到那麼滿就是了。B、對啊。A 、好啊，那就
    是那個開個5給她。B、嗯。A、開個5萬的票給她。B、嗯。A
    、你怎麼跟她講。B、我問她拿哪個量啊。A、然後ㄌㄟ，問
    他幾個月然後ㄌㄟ。B 、她沒有講。A、幾個月她沒有講。B
    、1個月跟2個月。A、你不是說5 個月。B、沒有啦，你這樣
    我很難跟你講。A、你剛自己講的。B、你這樣我很難跟你講
    。A 、我就問你到底怎樣。B、就少的那一種，最少的。A、
    我知道啊，最少也是有個量吧。B、2 啊。A、就這麼簡單，
    你現在已經講出來，就是這樣。B、嗯。A、你開個5 萬元的
    票給她好了。B、嗯。A、你應該沒有跟她講說是要問我吧。
    B、沒有啊。A、因為她如果知道這樣子的話，她會一直跟我
    殺。B、我直接跟她講的啊。A、講什麼。B、我直接跟她講5
    啊。A、對啊，我知道就5萬元的票嘛，那不就講好了嗎。B
    、對啊。A、我剛不是叫你先不要講。B、沒有啊，她一定不
    是要給她那個，你剛直接講阿褲那樣的。A 、好，那就這樣
    子，我的意思是說你不要跟她講你跟我的關係，要不然她會
    一直跟我殺。B、嗯。A 、她現在要過來了是不是。B、她到
    了會打給我。」此有監聽譯文在卷可考（通聯譯文卷第105
    頁至第107 頁），而被告乙○○、甲○○及證人丙○○於本
    院審理時均自承伊等確實有為上開通話內容無訛，又證人丙○○亦於檢察官訊問時證稱：（你在97年8 月22日下午10時
    ，用你住處電話打給乙○○，跟他講說，你不是要幫我介紹
    嗎，電話給我，要多少錢，這是否是向乙○○要販賣毒品人
    的電話？）是；（後來乙○○給你誰的電話？）我沒有記號
    碼；（你當時有撥打該電話？）之後才有打。（之後你的行
    動電話有打給吳詳銘持用的0000000000號電話，是否有向甲○○購買毒品？）有。我買了K他命；（8月22日那次你有沒
    有買？）這次我忘記了等語，可見丙○○確實是透過被告乙○○介紹而取得被告甲○○電話，以向被告甲○○接洽購買
    毒品事宜（證人丙○○於本院審理時翻異前詞，惟並不足採
    信，此部分詳後述），惟由上述通聯內容中，並無法得知被
    告甲○○是否與丙○○就販賣毒品達成合意，證人丙○○復
    證稱已忘記8 月22日那次是否有購買愷他命毒品等語，從而
    ，此部分尚難認被告甲○○已著手於販賣第三級毒品愷他命
    犯行之實行（此部分亦未經檢察官起訴認被告乙○○、甲○○有於該日為販賣愷他命毒品之犯行）。
  (二)又丙○○於97年9 月17日21時10分許以其持用之0000000000
    號行動電話，與被告甲○○所持用之0000000000號行動電話
    通話，其2人間之對話內容為：「B、（按：指丙○○）有在
    家嗎。A、（按：指被告甲○○）在家裡啊。B、喔，我等一
    下會過去拿，你可不可以幫我一件事，就是... 你家有吸管
    吧。A 、沒有。B、怎麼可能。A、騙你幹嘛。B、吸管耶。A
    、嗯啊。B 、喝飲料的耶。A、對啊。B、怎麼可能沒有，煩
    喔。A、騙你幹嘛。B、算了，我自己去便利商店拿，因為還
    要跟他借剪刀，麻煩，好啦，我等一下過去到了打給你。A
    、嗯。」兩人旋於同日21時26分以上開門號之行動電話通話
    ，其對話內容為：「B、（按：指丙○○）我到了。A、（按
    ：指被告甲○○）嗯。B、拿2 個。A、嗯。」此有監聽譯文
    在卷可考（通聯譯文卷第108 頁），被告甲○○及證人丙○○於本院審理時亦均自承伊等確實有為上開通話內容無訛，
    而證人丙○○於檢察官訊問時證稱：（你在97年8 月22日下
    午10時，用你住處電話打給乙○○，跟他講說，你不是要幫
    我介紹嗎，電話給我，要多少錢，這是否是向乙○○要販賣
    毒品人的電話？）是；（後來乙○○給你誰的電話？）我沒
    有記號碼；（你當時有撥打該電話？）之後才有打；（之後
    你的行動電話有打給吳詳銘持用的0000000000號電話，是否
    有向甲○○購買毒品？）有。我買了K他命；（你在9月17日
    講說「我到了、拿兩個」是何意思？）是指拿兩個包裝，很
    少、我不知道是幾公克。裝的是K 他命；（多少錢？交易地
    點？）1,200 元。是在阿銘家那邊、在忠孝東路五分埔那邊
    ；（除了這次外還有無跟吳詳銘拿過？）沒有；（8 月22日
    那次你有沒有買？）這次我忘記了。（9 月17日「我到了、
    拿兩個」那次是確定的嗎？）是；（如何知道要向乙○○要
    甲○○的電話？）我原本知道乙○○有在賣，後來我有請他
    幫我介紹等語，可見丙○○因被告乙○○介紹而認識被告甲○○後，即於97年9 月17日自行以電話和被告甲○○聯繫購
    買愷他命毒品事宜（此次毒品交易並無證據證明被告乙○○
    與被告甲○○有犯意聯絡及行為分擔，詳後述），並於當日
    在臺北市○○區○○街52巷1號2樓被告甲○○住處附近，以
    1,200元代價向被告甲○○購得愷他命毒品2包（重量不詳）
    。
  (三)至證人丙○○固於本院審理到庭作證時翻異前詞，證稱：（
    你的朋友都怎麼稱呼你？）小凡；（你有見過在庭被告甲○○嗎？）有；（第一次見面情形為何？地點為何？）就約甲○○家住家附近，在五分埔附近，時間我忘了，我是要跟他
    購買包包，因為他們在五分埔有在做成衣、包包批發，因為
    我本身在做幼教，想多賺一點錢，所以想要要買包包來轉賣
    賺錢；（除了買包包之外，你有無跟甲○○買什麼東西？）
    沒有，因為女孩子喜歡的就是包包；（提示偵查卷第188 頁
    證人丙○○98年1月7日偵訊筆錄，你稱有，買了ｋ他命，有
    無說過這句話？）我有說過這句話，但是我回答並不是檢察
    官所問的那句話，因為我很緊張，我承認我有持有ｋ他命，
    但當時我講的是我承認我有吸食毒品，我有購買ｋ他命；（
    你是向何人購買ｋ他命？）我講不出來那個人，因為很久了
    ，應該是在去年的時候；（為何偵訊時說是向甲○○買的？
    ）我並沒有說是向甲○○買的，我是說我有買ｋ他命；（你
    跟甲○○買幾次包包？）我忘記了，有好幾次，大約5 次左
    右；（你怎麼找到甲○○賣包包給你拿？）是乙○○給我甲○○的電話；（乙○○怎麼跟你說？）他說他朋友有在賣包
    包，因為我本來想問乙○○問他有沒有賣包包，但是乙○○
    沒有，所以乙○○介紹甲○○給我認識；（如何介紹甲○○
    給你認識？）是給我電話，是我用市內電話00000000打乙○○行動電話，但是號碼我忘記了，在電話中乙○○就給我甲○○的電話；（你跟甲○○買包包，價錢怎麼算？買的數量
    為何？）1個包包他都算我5、600元，我一次都買2個左右，
    因為我怕屯貨，所以一次都沒有買太多；（甲○○給你的包
    包，是哪種形式？）手提方形的包包，應該是跟流行有關，
    沒有品牌。款式沒有一定都一樣，每次都買不一樣，有手提
    、有側背、有肩背，材質有編藤、小牛皮等，顏色太久了，
    我記不得，我們都是當面說要什麼包包，並沒有在電話裡面
    說要什麼樣形式的包包；（你在電話叫貨時，沒有跟甲○○
    說清楚要叫什麼貨色，甲○○怎麼拿給你？）當面付貨款時
    候，我會當面跟他形容；（所以你當場跟甲○○要各式各樣
    的包包，甲○○都有，可以隨時拿給你嗎？）甲○○沒有這
    樣說，他會拿東西給我看，我再選擇要還是不要；（提示通
    聯卷第108頁97年9月17日晚上9 時10分42秒通聯紀錄，電話
    中你說要過去拿，是指拿什麼東西？）拿包包；（提示上開
    通聯卷97年9 月17日21時26分38秒通聯紀錄，你說你到了，
    拿2 個，是何意？）這是我與甲○○間的通話內容，我說拿
    2個就是拿2個包包下來；（還沒有碰面，甲○○怎麼知道他
    要拿什麼包包給你，因為你在通話時，叫甲○○拿2 個包包
    下來給你，可是你跟甲○○通話時還沒有見面？）甲○○拿
    2 個包包拿下來給我看，我喜歡就拿走，不喜歡我就不拿，
    那天我看了喜歡，我就拿走了；（9 月17日當天的交易有無
    付錢？）有付錢；（付了多少？）1,200 元；（提示偵查卷
    第188頁證人丙○○偵訊筆錄，你稱是指拿2個包裝，很少，
    我不知道是幾公克，裝的是ｋ他命，有無說過這些話？）有
    ，但我不是跟甲○○拿的；（提示通聯卷第105-106頁97年8
    月22日22時44分58秒監聽譯文，乙○○說幫你說好了，是說
    好了什麼事情？）就是介紹甲○○跟他購買包包的事情；（
    提示98年1 月27日證人丙○○偵訊筆錄，你稱你撥打乙○○
    給你的甲○○電話給甲○○，通話內容是你要買ｋ他命，為
    何你今天作證又改稱是要買包包？）我現在看完之後，我覺
    得是檢察官在誘導我；（你覺得哪一部份是誘導？提示上開
    證人偵訊筆錄）之後你的行動電話有打給甲○○0000000000
    ，是否有向甲○○購買毒品，我覺得這句話是誘導，可是我
    當時很緊張，我承認我有買ｋ他命，我那天真的很緊張，但
    是我真的不是向甲○○購買的；（你今天會不會緊張？）我
    還是會很緊張；（你今天既然很緊張，為何你今天所證述的
    內容會跟當時檢察官訊問時你所回答內容是相反的？）因為
    我當天有施用ｋ他命；（使用ｋ他命有什麼效果？）講話反
    反覆覆；（方才提示你於偵訊時的筆錄中，有哪一些話，你
    有反反覆覆的情形？提示上開偵訊筆錄）從筆錄中看不出來
    有反反覆覆的情形；（你有沒有跟甲○○買過衣服？）沒有
    ；（提示上開證人偵訊筆錄，檢察官問你「除了這次外，還
    有無跟甲○○拿過？」你回答「沒有」，有無這樣回答？）
    我當時是講沒有；（你所說的「除了這次外，還有無跟甲○○拿過？」，你稱沒有，是指沒有再跟甲○○拿過什麼東西
    ？）我忘記了；（你到底是指包包還是ｋ他命？）我忘記了
    ；（你說98年1月7日你去檢察官那邊作筆錄時，你有施用ｋ
    他命？）是的；（你說你那天去做筆錄之前多久施用ｋ他命
    的？）當天的開庭前幾分鐘；（你在哪裡施用？）我在臺北
    地檢署的廁所內施用；（所以你是特別為了開庭所以施用ｋ
    他命？）因為我很緊張；（你今日有無施用ｋ他命？）有；
    （有無影響你作證所述證詞之真實性？）不會；（你說你今
    天有施用ｋ他命，是何時施用？）我今日凌晨有施用，因為
    我在酒店有兼差；（你是凌晨幾點施用？）整個晚上都在施
    用；（你最後施用的時間是在幾點？）是今日早上6、7點等
    語，惟證人丙○○所證上情，不僅與證人乙○○於本院審理
    時所證：（江肜嫺跟甲○○認識嗎？）認識；（江肜嫺如何
    認識甲○○？）我介紹的；（你如何介紹？時間、地點、方
    式、場合？）時間我不記得，方式應該是電話，好像是江肜
    嫺打電話給我，我就介紹江肜嫺認識甲○○，我忘記我當時
    怎麼介紹的，他們應該就是這樣認識的；（為何要介紹江肜
    嫺認識甲○○？）我記得那時候是江肜嫺打電話給我，江肜
    嫺知道我在五分埔上班，所以江肜嫺叫我幫他介紹甲○○跟
    他買衣服或是褲子或是週邊商品，所以我就把甲○○的電話
    給江肜嫺，所以他們這樣認識的；（既然你在五分埔上班，
    為何江肜嫺不直接跟你買？）因為她要買的是女裝，我賣的
    是男裝；（提示通聯譯文卷第104頁97年8月22日22時15分13
    秒通聯紀錄，這通電話小凡打電話給你，叫你介紹什麼？）
    印象中應該是衣服吧；（介紹什麼衣服？）小凡沒有講；（
    提示通聯譯文卷第106-107頁97年8月22日22時47分52秒，這
    是你與甲○○通話，你跟甲○○說「你開個五萬元的票給他
    好了」，所以最後甲○○有依你的指示開五萬的票給小凡嗎
    ？）我印象中應該是沒有，因為小凡後面好像沒有跟甲○○
    買衣服；（你怎麼知道甲○○與小凡沒有完成交易？）我記
    得甲○○那時候跟我說，小凡沒有要買衣服，好像是要問包
    包，所以小凡就沒有買衣服等語（見本院98年8 月27日審判
    筆錄），以及被告甲○○所供述：我跟江彤嫻根本不認識，
    而且也沒有見過面，所以他說我販賣ｋ他命給他，根本沒有
    這件事情，有一天乙○○確實有打電話給我跟我說有一個女
    的朋友會打電話給我說要買五分埔裡面賣的女裝，我本來就
    是在五分埔那邊跟店家有配合，可以拿的比較便宜，所以我
    可以因此賺取差價，但後來乙○○所說的那個女性朋友並沒
    有打電話給我等情（見本院98年2 月19日準備程序筆錄），
    就被告乙○○究竟是介紹丙○○向被告甲○○購買包包抑或
    是衣服一節，並不相符，且證人丙○○既稱每次向被告甲○○所購買的包包都不一樣，則自應事先詢問被告甲○○是否
    有其所需求款式之包包，使被告甲○○得以事先備貨或回絕
    ，豈有臨時告知被告甲○○欲購買2 個包包而未予告知款式
    ，在不知被告甲○○是否有其所需求之包包款式即逕行前往
    被告甲○○住處購買之理？再由前開通話內容中所提及之吸
    管、剪刀等物，均係施用愷他命毒品所常見之工具，可見證
    人丙○○於檢察官訊問時所證於97年9 月17日向被告甲○○
    購買愷他命毒品等語，應屬實情，證人丙○○於本院審理時
    陳證上情，顯係迴護之詞，其不足採信至灼。又證人丙○○
    所述其回答之內容並不是檢察官所訊問之問題，其於檢察官
    訊問當日有施用愷他命毒品，因此講話會反反覆覆等節，經
    本院當庭勘驗證人丙○○偵訊影音光碟結果，其當日偵訊時
    所陳述之內容核與該日檢察官訊問筆錄所記載之內容相符，
    並無反覆其詞之情，此有98年1月7日檢察官訊問筆錄及本院
    98年8 月24日勘驗筆錄在卷可考，且證人丙○○亦稱其當日
    （98年8 月20日）至本院作證前亦有施用愷他命毒品，但並
    不影響其證詞之真實性等語，可見證人丙○○作證前是否施
    用愷他命毒品，並不影響其陳述能力，更何況，證人丙○○
    是否確實於前開檢察官訊問前有施用愷他命毒品，並無其他
    證據足以佐證，是證人丙○○上開所陳，並不影響本院之判
    斷。
  (四)被告甲○○雖否認有何販賣愷他命毒品給丙○○之犯行，並
    以前開情詞為辯。惟查，被告甲○○於檢察官訊問時供稱：
    （是否認識丙○○、綽號小凡？）不認識；（0000000000是
    否你使用的電話？）不是；（提示97年8 月22日甲○○與乙○○通聯譯文，為何乙○○在電話中跟你說等一下會有女生
    打電話給你，叫小凡的？）我只知道有個女的，但我不知道
    他叫什麼；（上開電話是否你跟乙○○的通話內容？）我沒
    有印象，但是有這個人；（提示97年8 月22日下午10時44分
    通聯譯文，在上開電話後乙○○打電話給「小凡」說可以跟
    你聯絡，小凡有無打電話給你？）沒有印象；（接下來，綽
    號小凡的人跟你通電話說「我到了，跟你拿兩個」這是何意
    ，提示通聯文）？）那是我幫小重拿衣服給綽號小凡的人，
    兩個應該是指衣服的數量；（衣服算「個」？）我不記得他
    拿什麼，我記得我有幫小重拿發票跟衣服給人家；（提示丙○○彤偵查筆錄，證人說他以新台幣1,200 元在忠孝東路、
    五分埔處跟你拿了2包的K他命，有何意見？）0000000000不
    是我的號碼，而且我沒有在賣這種東西，怎麼會有東西給他
    （提示97年8 月22日綽號小凡跟乙○○通聯譯文，乙○○跟
    小凡講說要幫他介紹你，並給小凡你的電話，即0000000000
    ，有何意見？）但我確定這支號碼不是我的等語，於本院準
    備程序時又供稱上情（詳如前述二(三)部分），對於其是否持
    用0000000000號行動電話門號、是否見過「小凡」（即丙○○）等情，前後供詞反覆，嗣經本院將相關通聯譯文送請鑑
    定結果，使用0000000000號行動電話門號之通話男子確實與
    被告甲○○之音質相同，此有法務部調查局聲紋鑑定報告書
    在卷可考，被告甲○○方坦承確有持用0000000000號行動電
    話門號並與丙○○為前開所示與丙○○間之通話內容（見98
    年7 月27日準備程序筆錄），由此可見被告甲○○心虛卸責
    之情，是其上開所辯，自無足採信。
  (五)非法販賣愷他命毒品係政府嚴予查緝之違法行為，且愷他命
    毒品無公定之價格，並可任意分裝或增減其份量，而每次買
    賣之價量，亦隨時依雙方關係之深淺、當時之資力、需求程
    度及對行情之認知等因素而異其標準，非可一概而論，因之
    販賣之獲利，除經坦承犯行或價量均臻明確外，委難察得實
    情，惟販賣之人從價差或量差中牟利之方式雖異，其販賣行
    為在意圖營利則同一，是被告甲○○應有營利之意圖，灼然
    至明。本件事證明確，被告甲○○販賣第三級毒品之犯行，
    可以認定，自應依法論科。
三、就被告乙○○販賣愷他命毒品部分：訊據被告乙○○固坦承
    0000000000號行動電話門號為其所持用，並以該門號電話與
    姓名年籍不詳、綽號「阿佑」之成年男子聯繫後，於97年10
    月3 日南下屏東地區，以30萬元之價格，向「阿佑」販入總
    毛重1,003.31公克（純度為99％，純質淨重為979.41公克）
    之第三級毒品愷他命10包。嗣被告乙○○於翌（4 ）日攜毒
    搭車返回臺北時，於上午11時5 分許，為埋伏之員警在臺北
    捷運後山埤站查獲，當場扣得上開愷他命毒品10包、000000
    0000號SIM卡1張等情，惟矢口否認有何販賣第三級毒品愷他
    命之犯行，辯稱：在97年10月3 日我確實有跟一個叫做「阿
    佑」的人買ｋ他命，但我是買回來吸食，我沒有跟人家合資
    ，當時我本來也沒有想要買這麼多，跟阿佑聯絡過後，他跟
    我說如果要跟他買的話，就要買1 公斤，我原本一直在考慮
    ，後來我想說反正他人在屏東那邊，離那麼遠，乾脆就照他
    說的數量購買，而且也比較便宜，我是用30萬元的價格跟阿
    佑購買等語。被告乙○○之辯護人亦辯護稱：被告乙○○持
    有愷他命毒品被警方查獲，該毒品係被告乙○○為了自己要
    施用，而且也沒有任何證據證明被告乙○○有販賣的意圖，
    施用第三級毒品並不構成犯罪，縱令鈞院認為他的量很大，
    最多僅成立意圖販賣而持有，但事實上也沒有證據證明他有
    意圖販賣的事實等語。惟查：
  (一)扣案之白色細晶體10包，經鑑定結果，驗前總毛重1,003.91
    公克（包裝塑膠袋總重約14.60公克），取0.07 公克鑑定用
    罄，均檢出第三級毒品愷他命成分，純度約為99％等情，有
    內政部警政署97年10月31日刑鑑字第0970151387號鑑定書在
    卷可證，是扣案之白色細晶體10包確實係第三級毒品愷他命
    無訛。
  (二)被告乙○○雖辯稱上開所購買之愷他命毒品係用來供自己施
    用等語，惟查，被告乙○○於本院審理時供稱：（97年10月
    3 日南下屏東購毒，你帶了多少錢下去？）約36萬元；（36
    萬元中有無甲○○出資的部份？）有我跟他借的部分，我跟
    他借5 萬元；（上次庭訊時，你稱你這次購毒，你跟甲○○
    借了5 萬元，你自己準備了10或11萬元，又跟朋友小尼借了
    15萬元，總數約30至31萬元，為何你說你當日購毒帶了36萬
    元南下？）我只記得我出的錢是10幾萬，我記得我上次一開
    始也是說10幾萬元，後來問的清楚一點，我才說10或是11萬
    元；（所以36萬元的金額是由你、甲○○、小尼的錢所湊成
    的？）是的；（你都吸用哪種毒品？）ｋ他命；（你從何時
    開始施用ｋ他命？）18歲，可是那時並沒有真的一直玩；（
    你18歲第一次施用ｋ他命毒品的來源為何？）我記得是朋友
    請我的，不是阿佑；（18歲以後你陸續施用ｋ他命的來源為
    何？）都是朋友給我的，那時候比較沒有花錢自己買；（你
    何時第一次自己花錢購買ｋ他命？）我真的忘記是何時，我
    知道比較常在買的時候是我退伍之後；（你何時退伍？）我
    是97年6、7月；（你第一次購買毒品的對象就是阿佑嗎？）
    不是；（你不是向阿佑購買毒品，而是向別人購買毒品的情
    形有幾次？）應該有超過30次；（這超過30次購買ｋ他命的
    情形，你每次都是用多少錢購買？）4,000、5,000元都有；
    （你每一次都是購買4、5,000 嗎？）是的，10克大約就是4
    、5,000 元；（所以你每次都是買10克？）是的；（這30幾
    次你購毒對象都是同一人嗎？）是的，那個人綽號是「小可
    」，我不知道他的真實姓名；（你每次購買10克可以施用多
    久？）1、2天；（所以你每隔1、2天就要購買一次ｋ他命？
    ）差不多；（你一次施用ｋ他命的量有多大？）10克可以用
    1天或是1天多；（你從何時開始跟阿佑購毒？）就是被抓到
    這次，我跟阿佑才認識1個月；（你跟阿佑如何認識的？）1
    個女生幫我介紹的，我都叫這個女生「大姐」，因為他的年
    紀比我大；（大姐為何要介紹阿佑給你認識？）因為我問他
    哪裡可以買到ｋ他命毒品；（你不是都跟小可購毒，為何要
    請大姐幫你介紹阿佑給你認識？）因為後來我找不到小可；
    （你跟阿佑用30萬元購買多少量的毒品？）1公斤；（1公斤
    的ｋ他命你預計可以使用多久？）超過3 個月；（ｋ他命毒
    品放3 個月，品質是否會變差？）沒有人跟我這樣說過，我
    也不知道是否會變差；（你這次購買1公斤K他命，如果這次
    沒有查獲，你會把毒品放在哪裡？）放在我家；（你周圍的
    朋友有無在施用ｋ他命？）有，多多少少週邊的朋友都有用
    ，但是不是每天用，有在施用的朋友，有超過10個；（大姐
    也有在施用ｋ他命毒品嗎？）也有；（既然你周遭的朋友有
    在施用ｋ他命，為何不請朋友幫你就近介紹賣家給你？）太
    貴了；（行情多少錢？）1 克5、600元；（甲○○有無在施
    用ｋ他命？）他自己有；（甲○○的ｋ他命來源為何？）我
    不知道，他原本也是跟我一起跟小可拿；（你與甲○○交情
    為何？）算蠻好的朋友；（既然如此，你跟小可的線斷了之
    後，你為何不問甲○○要到哪裡購買毒品？）那時候沒有想
    這麼多；你一次購買10公克ｋ他命跟一次購買1 公斤ｋ他命
    的價差為何？）大約有10幾萬元的價差，我有算過，最多到
    20萬元；（你退伍後，在哪裡工作？）五分埔；（是受僱還
    是自己的店？）是受僱；（月薪？）28,000元；（有無兼差
    ？）有，賣衣服；（利潤？）不一定，1個月最多不會超過2
    萬元；（你到97年9 月底止有負債嗎？）有；（負債多少？
    對誰的負債？）對很多朋友負債，因為吸毒都沒有什麼錢。
    我有記載在扣案的筆記本上；（你方才說服役期間沒有吸毒
    ，97年7月退伍，2個月間你的施用量可以達到一次10克？）
    一個晚上可以施用到10克，可以用鼻子吸食也可以抽菸，抽
    菸的用量比較大，抽煙的話，大約1、2包煙就可以用到10克
    ，1包煙是20根煙；（也就是一個晚上要花費4至5,000 元？
    ）是的，我1 個月買毒品的錢就要花到6、7萬元；（所以你
    的月薪28,000元加上賣衣服的利潤全部用在購買毒品上？）
    幾乎；（本次扣案的毒品，你稱你自己出資10多萬，這錢如
    何來？）之前我高中都沒有讀書，都在工作，所以10幾萬元
    是從我的郵局、玉山銀行戶頭提領的，是我自己存的錢；（
    既然你有10幾萬元，為何你還到處欠債？）因為多少要留一
    些錢在身上等語（見本院98年9 月10日審判筆錄）。由被告
    乙○○上開供述可知，被告乙○○經濟狀況並不寬裕，每月
    收入有限，其竟願意舉債購毒，且舉債之額度佔購毒價格大
    半金額，若以被告乙○○所供述之每日施用量計算，被告乙○○上開所購得之愷他命毒品量足供其施用達3 個月以上，
    被告乙○○願意舉債以購買現階段尚沒有急迫需要之毒品量
    ，顯非合理，其購毒之動機是否如被告乙○○所辯係供自己
    施用，已非無疑；又被告乙○○所購買上開大量之愷他命毒
    品並欲藏放在自己住處，不僅可能會影響愷他命毒品之品質
    ，且在政府嚴厲查緝毒品之政策下，長期囤積毒品亦提高自
    己遭警查獲之風險，被告乙○○對此自難諉為不知；更何況
    ，依Clarke's Analysis of Drugs and Poison 一書第三版
    之記述，愷他命靜脈注射一般使用劑量每公斤體重使用1 至
    4.5毫克（即每百公斤體重使用100 至450 毫克，亦即0.1至
    0.45公克），肌肉注射劑量每公斤體重使用6.5 至13毫克（
    即每百公斤體重使用650 至1,300毫克，亦即0.65至1.3公克
    ）；另依Disposition of Toxic Drugs and Chemicals in
    Man一書第五版記載，有3名成年人使用愷他命靜脈注射或肌
    肉注射900（即0.9公克）至1,000毫克（即1公克）後致死案
    例。是被告乙○○供稱其每日施用量約可達10公克，顯逾一
    般正常使用劑量，被告乙○○上開所陳述之施用劑量，自難
    採信。從而，被告乙○○前開所辯，應非實情，被告乙○○
    應係基於日後伺機販賣之意圖而大量購入前開愷他命毒品。
    此外，復有扣案之高鐵車票、採證照片在卷可考。本件事證
    明確，被告乙○○販賣第三級毒品之犯行，堪予認定，自應
    依法論科。
四、被告乙○○、甲○○行為後，毒品危害防制條例第4 條已於
    98年5 月20日修正公布，針對當次公布之修正條文，未另訂
    施行日期（至原毒品危害條例條例第36條所規定：「本條例
    自公布後六個月施行」，核其所稱「本條例」係指係92年7
    月9日修正公布之該條例，並非指98年5月20日公布之部分修
    正條文），惟法律既經制定或修正並經總統公布，自應依一
    般原則，自公布日起算第三日起發生效力。是98年5 月20日
    公布之毒品危害防制條例修正條文之生效日期，應自公布日
    起至第三日即98年5 月22日發生效力。而按刑法第2條第1項
    規定：「按行為後法律有變更者，適用行為時之法律，但行
    為後之法律有利於行為人者，適用最有利於行為人之法律」
    ，因被告乙○○、甲○○行為時之毒品危害防制條例第4 條
    第3 項規定：「製造、運輸、販賣第三級毒品者，處五年以
    上有期徒刑，得併科新臺幣五百萬元以下罰金」，修正後則
    規定：「製造、運輸、販賣第三級毒品者，處五年以上有期
    徒刑，得併科新臺幣七百萬元以下罰金」。是上開條文修正
    後已將得併科之罰金提高，自應以被告乙○○、甲○○行為
    時之規定對被告乙○○、甲○○較為有利。再按愷他命屬毒
    品危害防制條例第2 條第2項第3款所列之第三級毒品，而毒
    品危害防制條例之運輸毒品罪，所稱「運輸」，係指有毒品
    之認識而予轉運輸送而言，不以國外輸入國內或國內輸出國
    外者為限，其在國內運送者，亦屬之，亦不以為他人轉運輸
    送為必要，即為自己轉運輸送亦包括在內。零星夾帶或短途
    持送者，雖得斟酌實際情形，依持有毒品罪論科，但以無運
    輸或販賣意圖者為限。倘有運輸之意思，在國內將毒品從甲
    地搬運輸送至乙地，即非零星夾帶或短途持送之單純持有，
    至於是否營利，則非所問（最高法院97年台上字第4830號判
    決亦同此意旨）。又被告乙○○係以營利為目的而販入大量
    愷他命，則其販入愷他命之行為，顯已完成，縱尚未賣出，
    仍應成立販賣既遂。故核被告乙○○所為，係犯修正前毒品
    危害防制條例第4條第3項之販賣、運輸第三級毒品罪，被告
    甲○○則係販修正前毒品危害防制條例第4條第3項之販賣第
    三級毒品罪。被告乙○○販入毒品後攜回（運輸）臺北以伺
    機販售，其運輸之犯行僅為販賣行為之輔助行為，應為販賣
    第三級毒品之行為所吸收，不另論罪。
五、又被告乙○○前有如犯罪事實欄所記載經執行有期徒刑完畢
    之犯罪前案紀錄，此有前開臺灣高等法院被告前案紀錄表在
    卷可按，其於受徒刑之執行完畢後，5 年以內故意再犯本案
    有期徒刑以上之罪，為累犯，應依刑法第47條第1 項之規定
    ，加重其刑。爰審酌被告乙○○前有傷害之前案紀錄，素行
    不佳，而被告甲○○前未有刑事前案紀錄，有臺灣高等法院
    被告前案紀錄表在卷可按，素行尚可；惟被告乙○○、甲○○均不思以正途賺取財物，僅為圖得一己之私利，無視於國
    家防制毒品危害之禁令，竟欲販售或販售毒品牟利，不僅將
    助長毒品氾濫，戕害他人之身心發展，且足以使購買而施用
    者導致精神障礙、性格異常，甚至造成生命危險之生理成癮
    性及心理依賴性，戕害國民身心健康；犯後又均矢口否認犯
    行，態度不佳，以及被告乙○○所購得之愷他命毒品尚未販
    出，被告甲○○所販賣之對象單一，且原屬施用毒品者，情
    節均尚非重大等一切情狀，分別量處如主文所示之刑，以示
    警惕。又按犯第4條至第9條、第12條、第13條或第14條第1
    項、第2 項之罪者，其供犯罪所用或因犯罪所得之財物，均
    沒收之，如全部或一部不能沒收時，追徵其價額或以其財產
    抵償之，毒品危害防制條例第19條第1 項定有明文。此規定
    係採義務沒收主義，凡供犯罪所用或因犯罪所得之財物，且
    屬犯人所有者，均應宣告沒收。本件被告乙○○經警扣得之
    42,000元，係由被告乙○○攜帶南下購買愷他命毒品後所餘
    存之現金，應認屬於供被告乙○○犯罪所用之財物，應依毒
    品危害防制條例第19條第1 項規定沒收之；另被告甲○○販
    賣第三級毒品愷他命給丙○○，其犯罪所得為1,200 元，上
    開販毒所得雖未扣案，亦應依毒品危害防制條例第19條第1
    項之規定，宣告沒收之，如全部或一部不能沒收時，以其財
    產抵償之。再按毒品危害防制條例第2條第2項規定，毒品依
    其成癮性、濫用性及對社會危害性分為4 級，並就製造、運
    輸、販賣、意圖販賣而持有、以非法方法使人施用、引誘他
    人施用及轉讓等不同品項毒品之行為，分別定其處罰。至施
    用或持有第三、四級毒品，因其可罰性較低，98年5 月20日
    修正前毒品危害防制條例尚予以除罪化（新修正毒品危害防
    制條例固規定持有一定純質淨重以上之第三、四級毒品亦予
    以刑事處遇，惟如上所述，本於從舊從輕原則，應適用修正
    前毒品危害防制條例之規定，上開增訂部分自無從適用於本
    件被告乙○○），而僅就施用及持有第一、二級毒品科以刑
    罰。惟鑑於第三、四級毒品均係管制藥品，特於同條例第11
    條之1 明定無正當理由，不得擅自持有。92年7月9日修正公
    布、93年1月9日施行之毒品危害防制條例第18條第1 項規定
    「查獲之第一、二級毒品，不問屬於犯人與否，均沒收銷燬
    之；查獲之第三、四級毒品，無正當理由而擅自持有者，沒
    入銷燬之」。從而，依第18條第1 項後段應沒入銷燬之毒品
    ，專指查獲之施用、持有第三、四級毒品而言；倘係查獲之
    製造、運輸、販賣、意圖販賣而持有、以非法方法使人施用
    、引誘他人施用或轉讓之第三、四級毒品，既屬同條例相關
    法條明文規定處罰之犯罪行為，即非該條項應沒入銷燬之範
    圍。同條例對於查獲之製造、運輸、販賣、意圖販賣而持有
    、以非法方法使人施用、引誘他人施用及轉讓第三、四級毒
    品之沒收，並無特別規定，如其行為已構成犯罪，則該毒品
    即屬不受法律保護之違禁物，應回歸刑法之適用，依刑法第
    38條第1項第1款之規定沒收之。本件就被告乙○○所犯販賣
    第三級毒品部分所扣案之第三級毒品愷他命10包（含10個塑
    膠袋總毛重為1,003.91公克，驗餘總毛重為1,003.84公克）
    ，自應依刑法第38條第1項第1款規定宣告沒收之（已鑑驗耗
    損之第三級毒品愷他命，因已滅失，毋庸再予宣告沒收）。
    至被告乙○○於97年10月4 日遭警查獲時所扣案之筆記本、
    高鐵車票、門號0000000000號SIM 卡等物，無證據證明與本
    件被告乙○○之犯行有關（筆記本、門號0000000000 號SIM
    卡部分）或與本件被告乙○○之犯行無直接關係（高鐵車票
    部分），而另扣案之0000000000號SIM 卡，雖為被告乙○○
    用以與「阿佑」聯絡購買本件扣案愷他命毒品所用之物，惟
    據被告乙○○供稱：0000000000號是用我小叔的名字申請的
    等語（見被告乙○○97年10月4 日檢察官訊問筆錄），自難
    認扣案之0000000000號SIM 卡為被告乙○○所有，爰均不予
    宣告沒收，附此敘明。
六、無罪部分
  (一)公訴意旨另以：被告乙○○、甲○○共同基於販賣第三級毒
    品之犯意聯絡，由被告乙○○以門號0000000000號行動電話
    ，被告甲○○以門號0000000000、0000000000號之行動電話
    作為對外聯絡購買、販售毒品之工具，於97年8 月22日22時
    許，江彤嫻撥打被告乙○○上開行動電話並委請其介紹販賣
    第三級毒品之賣家，被告乙○○為避免江彤嫻得悉其亦有販
    售毒品，遂告知江彤嫻可撥打門號0000000000號行動電話向
    被告甲○○購買，並旋與被告甲○○通話告以江彤嫻欲購買
    毒品之情。嗣江彤嫻於同年9月17日21時26分許，以門號000
    0000000 號行動電話撥打被告甲○○持用之門號0000000000
    號行動電話聯絡後，由被告甲○○以1,200 元之價格，在台
    北市○○○路上靠近「五分埔」某處，販售第三級毒品愷他
    命2 包（重量不詳）與江彤嫻供其施用（按：被告甲○○就
    此部分所犯之販賣第三級毒品罪名，業經本院認定成立並判
    處罪刑，已如前述，是此部分無罪之論述，僅係就被告乙○○而言）。被告乙○○、甲○○復共同基於販售毒品營利之
    意圖，於97年10月3日某時，由被告乙○○以門號000000000
    0 號行動電話與真實姓名年籍不詳綽號「阿佑」者聯絡議定
    毒品價格後，由被告乙○○南下屏東地區，於同日晚間7、8
    時許，以30萬元向綽號「阿佑」者販入第三級毒品愷他命1
    公斤後，旋運輸毒品北上。被告乙○○並於購毒後聯繫被告
    甲○○前往臺北市信義區○○○路○段800號後山埤捷運站接
    應運輸上開毒品。嗣於翌日上午11時5 分許，被告乙○○為
    警在上址捷運站出口處盤檢，經被告乙○○自願同意搜索後
    ，當場在其背包內扣得第三級毒品愷他命10包及購買毒品剩
    餘餘款項42,000元。被告甲○○則因等候乙○○未至，察覺
    有異逃離現場（按：被告乙○○就此部分所犯之販賣第三級
    毒品罪名，業經本院認定成立並判處罪刑，已如前述，是此
    部分無罪之論述，僅係就被告甲○○而言）。因認被告乙○○、甲○○尚分別另涉毒品危害防制條例第4條第3項販賣第
    三級毒品罪（被告乙○○部分指販賣第三級毒品給丙○○部
    分；被告甲○○部分指販入扣案之10包愷他命毒品部分）等
    語。
  (二)按犯罪事實應依證據認定之，無證據不得認定犯罪事實；不
    能證明被告犯罪者，應諭知無罪之判決，刑事訴訟法第154
    條第2項、第301 條第1項分別定有明文。又按事實之認定，
    應憑證據，如未能發現相當證據，或證據不足以證明，自不
    能以推測或擬制之方法，以為裁判基礎；且認定犯罪事實所
    憑之證據，雖不以直接證據為限，間接證據亦包括在內；然
    而無論直接或間接證據，其為訴訟上之證明，須於通常一般
    之人均不致有所懷疑，而得確信其為真實之程度者，始得據
    為有罪之認定，倘其證明尚未達到此一程度，而有合理之懷
    疑存在時，即無從為有罪之認定，最高法院分別著有40年台
    上字第86號、76年台上字第4986號判例意旨可稽。本件公訴
    人認被告乙○○、甲○○涉有上開販賣第一級毒品等罪嫌，
    無非以被告乙○○、甲○○之供述、證人丙○○之證述、通
    訊監察譯文、毒品鑑定書及扣案之愷他命毒品、筆記本、現
    金42,000元、高鐵車票、存摺影本等物，為其所憑之論據。
    訊據被告乙○○鍾堅決否認有何販賣毒品給丙○○之犯行，
    辯稱：我之前有跟江彤嫻見面過，他知道我在賣男裝，我有
    告訴他我可以介紹他跟我所認識有在賣女裝的人買，所以那
    天江彤嫻有打電話給我，問我說我之前不是有說要幫他介紹
    嗎？於是我就幫他介紹，那時候我是介紹甲○○給江彤嫻等
    語。被告乙○○之辯護人亦辯護稱：被告乙○○於97年8 月
    22日22時許提供被告甲○○0000000000號行動電話給丙○○
    ，並非介紹販賣第三級毒品之賣家，至於丙○○於偵訊中誤
    稱該0000000000號行動電話是向被告乙○○要販賣毒品人的
    電話，實係因丙○○知道被告乙○○亦有吸食K 他命，故有
    一次在雙方共同朋友蘇靜宜重慶南、北路家中，丙○○曾要
    求被告乙○○可否提供販賣第三級毒品之賣家行動電話，因
    被告乙○○原購買第三級毒品來源之賣家「小可」已無法聯
    絡，且當時亦尚未認識「阿佑」，故實際上並未提供任何行
    動電話給丙○○。至於丙○○於同年9 月17日21時26分以門
    號0000000000號行動電話撥打被告甲○○持用之門號000000
    0000號手機，丙○○實際上向被告甲○○所購買係包包或毒
    品，被告乙○○並不知情，縱令丙○○向被告甲○○所購買
    為毒品，亦與被告乙○○毫無關係，蓋97年8 月22日22時許
    ，被告乙○○與丙○○間通話內容，被告乙○○僅係介紹丙○○給被告甲○○認識，並無任何與毒品、購買毒品或介紹
    毒品賣家相關通話內容，且吸食毒品購買者購買1,200 元少
    量毒品，焉有可能在獲知毒品賣家電話後，相隔快一個月始
    撥打電話給毒品賣家購買毒品等語。另被告甲○○亦堅決否
    認有何與被告乙○○共同出資購買扣案愷他命毒品之犯行，
    辯稱：我跟乙○○是蠻不錯的朋友，我知道他要下南部幾天
    ，但我不知道他會帶ｋ他命回來，他打電話叫我去載他，我
    就過去了，後來乙○○有打電話告訴我他捷運坐過頭了，他
    叫我到另一個捷運站也就是後山埤捷運站去載他，我們本來
    是約在永春捷運站，後來我到後山埤捷運站沒有看到乙○○
    ，我打手機給他，但電話不通，所以我就先走了等語。被告
    甲○○之辯護人亦辯護稱：被告乙○○於97年10月3 日至南
    部購買毒品，被告甲○○並未出資，也完全不知情，被告甲○○只是借5 萬元給被告乙○○。又被告甲○○與被告乙○○是好朋友關係，所以在97年10月4 日被告乙○○從南部回
    來的時候，打電話給被告甲○○，要被告甲○○去接他，這
    本來是很單純朋友情分，被告甲○○並不知道被告乙○○身
    上有K 他命，所以被告甲○○與運輸毒品並無任何關連性等
    語。
  (三)經查，丙○○固然係因為被告乙○○之介紹而取得與被告甲○○之聯繫方式，已詳如前述，惟就97年9 月17日丙○○與
    甲○○間交易愷他命毒品部分，證人丙○○於檢察官訊問時
    或本院審理時，均未證稱被告乙○○有何介入交易之情，而
    卷附之通訊監察譯文，亦未顯示被告乙○○就此次交易對被
    告甲○○有何指示或為任何之行為分擔，縱然由上開被告乙○○與被告甲○○於97年8 月22日22時41分許、同日22時47
    分許之通聯內容可知，被告乙○○不僅將被告甲○○之電話
    告知丙○○，且於該次無證據證明被告甲○○與丙○○間達
    成交易毒品合意之交易過程中，被告乙○○確實居於主導之
    角色（包括交易毒品之數量、價格），惟於97年9 月17日丙○○與被告甲○○間之交易中，並無證據證明被告乙○○扮
    演類同於97年8 月22日之角色，且於前開丙○○與被告甲○○於97年9 月17日21時10分許、同日21時26分許之通話內容
    中，可以看出丙○○與被告甲○○似已相當熟稔，毫無生分
    之情，是丙○○於取得被告甲○○之聯絡方式後，不再透過
    被告乙○○而逕行與被告甲○○從事毒品交易，自非無可能
    ，是依檢察官所舉上開事證，尚無從認定被告乙○○此部分
    之犯行。再就被告甲○○所涉與被告乙○○共同出資購買扣
    案之愷他命毒品並協助運輸部分，經查，證人即共同被告乙○○迭於97年10月4日警詢筆錄及同日偵訊筆錄、同年月5日
    本院訊問時證稱甲○○有出資等語，惟其後於本院審理時即
    翻異前詞，證稱甲○○沒有出資，只有借伊5 萬元等語，是
    證人乙○○之指證已非無瑕疵可指，且證人乙○○於前開訊
    問時所指被告甲○○出資10萬元一節，亦別無其他補強證據
    予以佐實，自難僅憑證人乙○○片面之指證，即認被告甲○○確有與被告乙○○共同出資購買扣案之愷他命毒品。至證
    人乙○○於本院審理時另證稱係甲○○於97年10月3 日送伊
    去搭車南下，於97年10月4 日亦已約定由甲○○至捷運站接
    伊等語，核與卷附通訊監察譯文內容相符（見通聯譯文卷第
    13頁、第102 頁），應可採信，惟被告乙○○、甲○○既屬
    朋友關係，被告甲○○接送被告乙○○搭車，應屬合理，自
    難據此而為不利於被告甲○○之認定。
  (四)綜上所述，被告被告乙○○、甲○○所辯其並未販賣第三級
    毒品等語，應堪採信，本件檢察官所舉被告乙○○、甲○○
    販賣第三級毒品犯行之證據，本院認顯尚未達於通常一般之
    人均不致有所懷疑，而得確信其為真實之程度；此外復查無
    其他積極證據，足資證明被告乙○○、甲○○有何公訴人所
    起訴之販賣第三級毒品犯行，既不能證明被告乙○○、甲○○犯罪，核諸前揭說明，自應由本院為被告乙○○、甲○○
    無罪之諭知。
七、證人丙○○於本院之證述與事實不符，所涉偽證罪嫌，應另
    由檢察官分案偵辦，併此敘明。
據上論斷，應依刑事訴訟法第299條第1項前段、第301條第1項，
98年5月20日修正前毒品危害防制條例第4條第3項、第19條第1項
，刑法第2條第1項前段、第11條前段、第47條第1項、第38條第1
項第1款，判決如主文。
本案經檢察官楊展庚到庭執行職務。
中    華    民    國    98    年    9     月    30    日
                  刑事第四庭    審判長法  官  郭惠玲
                                      法  官  李桂英
                                      法  官  李明益
以上正本證明與原本無異。
如不服本判決應於收受送達後10日內向本院提出上訴書狀，並應
敘述具體理由；其未敘述上訴理由者，應於上訴期間屆滿後20日
內向本院補提理由書（均須按他造當事人之人數附繕本）「切勿
逕送上級法院」。
                                      書記官  劉穗筠
中    華    民    國    98    年    9     月    30    日
本案附錄論罪科刑法條全文：
毒品危害防制條例第4條
製造、運輸、販賣第一級毒品者，處死刑或無期徒刑；處無期徒
刑者，得併科新臺幣 2 千萬元以下罰金。
製造、運輸、販賣第二級毒品者，處無期徒刑或 7 年以上有期
徒刑，得併科新臺幣 1 千萬元以下罰金。
製造、運輸、販賣第三級毒品者，處 5 年以上有期徒刑，得併
科新臺幣 7 百萬元以下罰金。
製造、運輸、販賣第四級毒品者，處 3 年以上 10 年以下有期
徒刑，得併科新臺幣 3 百萬元以下罰金。
製造、運輸、販賣專供製造或施用毒品之器具者，處 1 年以上
7 年以下有期徒刑，得併科新臺幣 1 百萬元以下罰金。
前五項之未遂犯罰之。


司法院資訊處製作；財團法人民間司法改革基金會備份。
